【裁判字號】    89,交易,498
【裁判日期】    891109
【裁判案由】    過失傷害
【裁判全文】
臺灣臺南地方法院刑事判決                        八十九年度交易字第四九八號
    公  訴  人  臺灣台南地方法院檢察署檢察官
    被      告  乙○○○
右列被告因過失傷害案件，經檢察官提起公訴（八十八年度偵字第一五四五一號），
本院判決如左：
    主  文
乙○○○因過失傷害人，處拘役參拾日，如易科罰金，以佰元折算壹日。
    事  實
一、乙○○○於民國（下同）八十八年十一月九日上午七時許，駕駛車牌號碼Ｄ三─
    四七０六號自用小貨車，行經台南市○○區○○路五段二六五號土城國中前時，
    適有甲○○○騎乘車牌號碼ＷＨＺ─八一九號輕機車，原行駛於同向前方慢車道
    上，為閃避停置於慢車道上之公車而向左偏往快車道，乙○○○原應注意汽車行
    駛時，駕駛人應注意車前狀況及兩車併行間隔，並隨時採取必要之安全措施，而
    依當時天候、路況等情形，又無不能注意之情事，竟疏於注意及此，未保持兩車
    併行之安全間隔，於超越前行甲○○○之機車時，其自用小貨車右側擦撞甲○○
    ○騎乘之機車左側把手，甲○○○因而人車倒地，致甲○○○受有左側肱骨骨折
    之傷害。
二、案經甲○○○訴由台南市警察局第三分局報請台灣台南地方法院檢察署檢察官偵
    查起訴。
    理  由
一、訊據被告乙○○○對伊於右揭時地駕車肇事之事實，自警訊以迄偵審固供認不諱
    ，核與告訴人甲○○○指訴之情節相符，並有道路交通事故調查報告表一紙及現
    場照片八幀附卷足資佐證。又告訴人確因本件車禍致受有左側肱骨骨折之傷害，
    亦有診斷證明書一份附卷可稽。惟被告矢口否認有何過失傷害犯行，辯稱：伊沿
    安中路由西向東行駛，突然看到周林秀雲人車倒在快車道上，伊才停車下來救助
    ，伊並未感覺有擦撞到告訴人云云。經查，依卷附現場照片可知，被告乙○○○
    所駕駛之自小貨車顯係在緊急之情況下停車，且其停車位置尚在車道中央之雙黃
    線上，若按一般駕駛人之駕駛習慣，必知汽車之停車應不得在顯有妨害他車通行
    之處所（道路交通安全規則第一百十二條第一項第九款參照），何況本件肇事當
    時正係國中學生家長載送子女上學之處所，為車輛往來頻繁之地，依當時情形，
    若被告乙○○○僅為救助本件告訴人甲○○○，自無緊急將車停置道路中央致生
    妨害他車通行之理，衡諸常情，應係被告乙○○○係因發現駕駛汽車肇事，故緊
    急將車煞停於現場，較屬可能，被告乙○○○前開所辯，要係事後卸責之詞，顯
    無足採。按「汽車行駛時，駕駛人應注意車前狀況及兩車併行之間隔，並隨時採
    取必要之安全措施。」道路交通安全規則第九十四條第三項定有明文，被告乙○
    ○○駕車本注意上開交通安全規定，且依卷附道路交通事故調查報告表及現場照
    片所示，肇事當時天候晴、視線良好，道路為乾燥柏油路面，無障礙、無缺陷等
    情況，被告並無不能注意之情形，竟疏未注意，以致肇事，被告之行為自有過失
    ，且其過失行為與告訴人受傷間復有因果關係，從而本件事證已臻明確，被告過
    失之犯行，洵堪認定。
二、查被告因過失致告訴人受傷，核其所為，係犯刑法第二百八十四條第一項之過失
    傷害罪。爰審酌被告之品行、過失之程度、告訴人所受之傷害，被告在肇事後，
    雖多次表明願與告訴人和解，然因告訴人地址遷移無法聯絡，以致被告未能與告
    訴人達成民事上之和解及其他一切情狀，量處如主文所示之刑，並諭知易科罰金
    之折算標準，以資懲儆。
據上論斷，應依刑事訴訟法第二百九十九條第一項前段，刑法第二百八十四條第一項
，第四十一條，罰金罰鍰提高標準條例第一條前段，第二條，判決如主文。
本案經檢察官曾昭愷到庭執行職務。
中    華    民    國      八十九      年     十一     月        九      日
                                臺灣臺南地方法院交通法庭
                                    法  官    黃  光  進
右正本證明與原本無異。
如不服本判決，應於判決送達後十日內向本院提出上訴狀( 應附繕本 )。
                                    書記官    黃  富  煜
中    華    民    國      八十九      年      十一    月                日
附錄本案論罪科刑法條全文
刑法第二百八十四條第一項：
因過失傷害人者，處六月以下有期徒刑、拘役或五百元以下罰金，致重傷者，處一年
以下有期徒刑、拘役或五百元以下罰金。


司法院資訊處製作；財團法人民間司法改革基金會備份。
